【裁判字號】    90,台上,7955
【裁判日期】    901227
【裁判案由】    偽造文書
【裁判全文】
最高法院刑事判決                                九十年度台上字第七九五五號
    上  訴  人  甲○○
右上訴人因偽造文書案件，不服台灣高等法院台南分院中華民國九十年十月十七日第
二審判決（九十年度上訴字第八一一號，起訴案號：台灣嘉義地方法院檢察署八十九
年度偵字第二二七五號），提起上訴，本院判決如左：
    主  文
上訴駁回。
    理  由
按刑事訴訟法第三百七十七條規定，上訴於第三審法院，非以判決違背法令為理由，
不得為之，是當事人提起第三審上訴，應以原判決違背法令為理由，係屬法定要件。
如果上訴理由狀並未依據卷內訴訟資料，具體指摘原判決不適用何種法則或如何適用
不當，或所指原判決之違法情事，顯與法律規定得為第三審上訴理由之違法情形不相
適合時，均應認其上訴為違背法律上之程式，予以駁回。本件原判決撤銷第一審不當
之判決，改判依牽連犯關係從一重論處上訴人甲○○行使偽造私文書，足以生損害於
他人累犯罪刑，已詳所憑之證據及認定之理由，並對上訴人否認犯罪之辯詞，如何
不足採信，均已依據卷內資料，詳予指駁。而證據之取捨及事實之認定，為事實審法
院之職權，苟其判斷無違經驗法則或論理法則，即不能任意指為違法。原判決依憑告
訴人蔣世君之指訴，證人謝宛玲、謝榮智之證言，參酌卷附遠傳通路專用行動電話申
請書、蔣世君身分證影本、遠傳電信股份有限公司帳單查詢表，以及卷內其他證據調
查之結果，綜合研判，認上訴人確有擅取蔣世君身分證影印後，冒用蔣世君名義申請
遠傳電信股份有限公司行動電話門號，並將門號卡提供謝榮智使用之犯行，其所辯及
證人盧瑋樺所證屬卸責迴護之詞，為無可採，已詳其取捨證據之心證理由，核與採
證法則並無違背，亦無所指理由矛盾之違法情形存在。又證人謝榮智於警訊及第一審
均經合法訊問，陳述明確，依刑事訴訟法第一百九十六條規定，如別無訊問之必要，
本不得再行傳喚。上訴人於原審雖曾具狀請求再予傳訊，原審因事證已明，未加傳喚
而漏未於理由中說明，但與本件判決本旨顯無影響，自不得據為上訴第三審之適法理
由。上訴意旨，並未依據卷內資料具體指摘原判決如何違背法令，徒執陳詞，稱其係
經蔣世君同意代為申請行動電話門號，並借予謝榮智使用，行動電話申請書上蔣世君
之姓名非其所簽云云，而為事實之爭辯，並對原審採證認事之職權行使，任意指摘，
難謂已符合首揭法定上訴要件，其上訴違背法律上之程式，應予駁回。
據上論結，應依刑事訴訟法第三百九十五條前段，判決如主文。
中      華      民      國     九十     年     十二     月    二十七    日
                              最高法院刑事第六庭
                                  審判長法官  謝  家  鶴
                                        法官  洪  文  章
                                        法官  花  滿  堂
                                        法官  陳  世  淙
                                        法官  洪  佳  濱
      右正本證明與原本無異
                                              書  記  官
中      華      民      國    九十一    年      一      月     十四     日


司法院資訊處製作；財團法人民間司法改革基金會備份。
